# 受同一最终控制下购买少数股东权益的账务处理

提问人：wang444888 时间：2023-06-06 13:38:23
请教陈版，公司A，A持股C65%,B持股C35%，假设A公司一直控制C公司，编制合并报表，某一年末A公司溢价购买了B公司持有的35%，成为C公司的唯一股东，请问，A公司个别报表是否按照实际支付的价格确认新增的长投？同时合并报表如何处理

回答人：chenyiwei
首先要确保该项收购少数股权交易与A取得C控制权的交易不属于“一揽子交易”。在此前提下，对于A收购B持有C的少数股权，就按照购买少数股权的正常方式处理（包括个别报表和合并报表层面），并不因为被收购股权的原股东是同一控制下的关联方而有所不同。不应将同一控制下企业合并的处理原则套用到同一控制下的收购少数股权交易。